【裁判字號】    89,訴,315
【裁判日期】    900228
【裁判案由】    偽造有價證券等
【裁判全文】
臺灣臺東地方法院刑事判決                          八十九年度訴字第三一五號
    公  訴  人  臺灣台東地方法院檢察署檢察官
    被      告  乙○○
右列被告因偽造有價證券案件，經檢察官提起公訴 (八十九年度偵字第二０四八號)
，本院判決如左：
    主  文
乙○○意圖供行使之用，而偽造有價證券，累犯，處有期徒刑參年貳月。
偽造之支票一紙（付款人：台灣土地銀行嘉義分行，票號：ＡＦＢ0000000，
發票日：民國八十九年六月十七日）及偽造之「己○○」印章一枚均沒收。
    事  實
一、乙○○曾有多次竊盜前科，並於八十六年間因犯詐欺罪，經法院判處有期徒刑四
    月確定，於八十七年十二月四日執行完畢，竟仍不知悛悔，因其最後一次所犯竊
    盜罪，審理之台灣嘉義地方法院未採信其辯詞逕為判決，竟怒而再萌生意圖為自
    己不法之所有之新犯意，於民國八十九年五月間（起訴書誤為八十九年六月十七
    日）十二時許，利用己○○位於嘉義市東區圳頭里盧厝四十七之三附一號之住宅
    大門未關之機會，未經許可侵入該宅竊取己○○所有之帳號為２０２８－４、付
    款人為台灣土地銀行嘉義分行（以下簡稱土銀嘉義分行）、票號為ＡＦＢ000
    0000號空白支票一張。得手後，並基於行使之意圖，於上開空白支票填寫金
    額為新台幣（下同）三萬元、發票日為八十九年六月十七日等事項，又偽造「己
    ○○」之印章一枚，蓋於上開支票發票人欄，偽造支票一張。偽造完成後，復即
    將該支票背書轉讓與不知情之林敏惠抵付購雞之價款，林敏惠再轉讓與不知情之
    陳玉花抵償購買雞蛋之價款。迨同年六月十七日，陳玉花向土銀嘉義分行提示付
    款時，經該行向己○○查詢是否支付，己○○始發現支票失竊。
二、案經嘉義市警察局第二分局及嘉義市警察局移送台灣嘉義地方法院檢察署呈請台
    灣高等地方法院檢察署檢察長核轉台灣台東地方法院檢察署檢察官偵查起訴。
    理  由
一、訊據被告固坦承因對法院心生不滿而於前開犯罪事實所述之時、地侵入己○○住
    宅，竊得空白支票並加以偽造使用，惟辯稱：並未偽刻己○○之印章，該蓋用於
    支票之印章係其由己○○住宅抽屜中取出盜蓋云云。然查：前開犯罪事實業經被
    害人己○○指訴歷歷，並經證人林敏惠、陳玉花證述詳實，復有該偽造支票（見
    嘉義市警察局第二分局刑事偵查案卷）及己○○於土銀嘉義分行開戶（帳號２０
    ２８－４）印鑑證明（見台灣嘉義地方法院檢察署八十九年偵字第四九六七號卷
    宗第三十六頁）附卷可稽，事證已臻明確；此外，由前開印鑑證明及該偽造支票
    上之印文兩相對照，可得知該偽造支票上蓋用之印章與己○○於土銀嘉義分行辦
    理開戶之印鑑並不相同，而己○○亦於偵查中陳稱該印章並非其所有（見台灣嘉
    義地方法院上開卷宗第二十六頁背面），顯見被告所辯盜蓋印章一節並非有據，
    不足採信。綜上所述，被告犯行堪以認定。
二、被告偽造「己○○」印章之行為，為偽造有價證券之部分行為，其偽造有價證券
    後持以交付林敏惠抵付價金之行使行為，為偽造之低度行為，均應為偽造有價證
    券行為所吸收，均不另論罪。核被告所為，係犯刑法第三百零六條第一項之侵入
    住宅罪、第三百二十條第一項之竊盜罪及第二百零一條第一項之偽造有價證券罪
    。所犯三罪間有方法目的、行為結果之牽連關係，為牽連犯，應從一重之偽造有
    價證券罪處斷。被告前因犯詐欺罪，經法院判決有期徒刑四月確定，於八十七年
    十二月四日執行完畢，有台灣高等法院被告全國前案紀錄表在卷可參，於五年內
    再犯本件有期徒刑以上之罪，為累犯，應依刑法第四十七條規定加重其刑。爰審
    酌被告素行不良，前科累累，有前開前案紀錄表可資參酌，屢經執行猶不知反省
    悔過，卻圖以犯罪方式發洩心中怨恨，惡性非淺，惟犯罪情節尚屬輕微，且犯後
    坦承犯行，態度良好等情狀，量處如主文所示之刑。被告偽造之支票一張，係屬
    偽造之有價證券，應依刑法第二百零五條之規定沒收之。又被告所偽造之「己○
    ○」印章一枚，雖未扣案，然無證據證明已滅失不存在，併依刑法第二百十九條
    宣告沒收。
三、公訴意旨另以被告於同日侵入己○○住宅時，另竊得同付款人之空白支票二張（
    票號為0000000及0000000），並基於同一之不法所有之概括犯意
    ，分別於八十九年八月中旬、下旬、九月上旬，連續侵入嘉義市東區圳頭里盧厝
    五十二號、四十七之三號、羌母寮三十九號之十五號民宅，竊取戊○○所有之現
    金一千五百元、丁○○所有之現金六千元及一兩重金戒指一枚、甲○○所有之現
    金六百元，因認被告尚涉有此部分之侵入住宅罪及竊盜罪。訊據被告堅決否認有
    此部分犯行，經查：
    （一）銀行並未通知另二紙空白支票有遭人提示兌領之情形，業據被害人己○○
          警訊時陳述甚詳，又己○○係於陳玉花提示交換時始經銀行通知而發現有
          三張空白支票遺失已如前述，可見該二紙空白支票遺失之日期與被告竊取
          支票之日期是否相同並不能確定，而該二紙支票之遺失與被告竊取支票一
          節是否有關亦無法得知，復查無其他證據證明確係被告竊取該二紙空白支
          票，此部分不能證明被告犯罪。
    （二）就後三件竊案，雖有被害人戊○○、丁○○、甲○○之被害報告單可證被
          害人確有前開物品遭竊，但除被告曾一度承認犯案外，並查無其他人證、
          物證可資證明此三件竊案與被告有何關連，是此部分亦不能證明被告犯罪
          。
     惟公訴意旨認此部分與前開論罪科刑部分有裁判上一罪之關係，爰不另為無罪
     之諭知。
據上論斷，應依刑事訴訟法第二百九十九條第一項前段、刑法第二百零一條第一項、
第三百零六條第一項、第三百二十條第一項、第五十五條、第四十七條、第二百零五
條、第二百十九條，罰金罰鍰提高標準條例第一條前段判決如主文。
本案經檢察官丙○○到庭執行職務。
中    華    民    國      九十        年    二      月    二十八      日
                                  臺灣臺東地方法院刑事庭
                                    審判長法  官 蔡 勝 雄
                                          法  官 范 智 達
                                          法  官 袁 雪 華
右正本證明與原本無異。
如不服本判決，應於判決送達後十日內向本院提出上訴狀。（須附繕本）
「切勿逕送上級法院」
                                          書記官 林 建 成
中    華    民    國      九十        年    三      月      一        日
刑法第二百零一條第一項：
意圖供行使之用，而偽造、變造公債票，公司股票或其他有價證券者，處三年以上十
年以下有期徒刑，得併三千元以下罰金。
刑法第二百零五條：
偽造、變造之有價證券、郵票或印花稅票及前條之器械、原料，不問屬於犯人與否，
沒收之。
刑法第二百十九條：
偽造之印章、印文或署押，不問屬於犯人與否，沒收之。
刑法第三百零六條第一項：
無故侵入他人宅、建築物或附連圍繞之土地或船艦者，處一年以下有期徒刑、拘役或
三百元以下罰金。
第三百二十條第一項：
意圖為自己或第三人不法之所有，而竊取他人之動產者，為竊盜罪，處五年以下有期
徒刑、拘役或五百元以下罰金。


司法院資訊處製作；財團法人民間司法改革基金會備份。
